---
title: "Analisis Exploratorio Basico"
author: Jesedh Guerrero Paisano
output: html_notebook
---
### Comentarios iniciales
```{r}
### Introduccion a R(lenguaje de programacíon) y a R Studio
## By: Jesedh Guerrero Paisano ##

"Primero debemos de instalar r project, despues R Studio
Este mini curso lo saque de la siguiente url: https://www.youtube.com/watch?v=GI8lmLArDLU

Este es mi primer Script"
```
## **Analisis exploratorio muy basico**
#### Cargamos librerias e importamos el archivo o la base de datos (Datos del gobierno sobre empleados)
```{r}
# Activamos paquetes
library(ggplot2)
library(tidyr)
library(readxl)

# IMPORTAR EL ARCHIVO QUE CONTIENE LOS DATOS A ANALIZAR EN MODO LECTURA
enow<-read_xlsx("mu_enoe.xlsx")
```
#### Graficamos los datos tomando solo 2 variables
```{r}
# Grafica de puntos con los años de escolaridad en el eje X y el ingreso mensual en el eje Y
ggplot(data = enow)+
  geom_point(mapping = aes(x=anios_esc, y = ingreso_mensual))
```
#### La misma grafica pero con distincion de color
```{r}
# Grafica igual a la anterior pero con las distincion si el empleo es formal o informal
ggplot(data = enow)+
  geom_point(mapping = aes(x=anios_esc, y = ingreso_mensual, color = tipo_empleo))
```

### Ahora manipularemos los datos de la tabla
La bilioteca (tidyverse) Incluye los siguientes paquetes:

* ggplot
* tibble
* tidyr
* readr
* purrr
* dplyr
* stringr
* forcats
```{r}
library(tidyverse)
enoe<-read_xlsx("C:/Users/Jesedh/OneDrive/5AM1/Analítica y visualización de datos/R/mu_enoe.xlsx")
# Para visualizar la variable donde ingresamos la base de datos en formato de tabla
View(enoe)
# Para filtrar datos utilizamos "filter"
Empleadohombre <- filter(enoe, edad==50)
View(Empleadohombre)
```
#### Ordenaremos los datos
```{r}
# Para ordenar datos utilizamos "arrange"
Empleadohombre<-arrange(enoe, edad)
View(Empleadohombre)

enoe<-mutate(enoe, edadsinlosaniosdeestudio=edad-anios_esc)
View(enoe)
```
### Promedios y mediana
```{r}
dato<-summarise(enoe, mean(edad), median(edad))
class(dato)
dato
```


